臺北高等行政法院判決
　　　　　　　　　　　　　　　　　　 93年度訴字第03807號
　　　　　　　　　　　　　　　.
原　　　告　甲○○
訴訟代理人　戊○○
送達代收人　乙○○
被　　　告　經濟部智慧財產局
代　表　人　蔡練生（局長）住同上
訴訟代理人　丁○○
被告參加人　浚峰工程有限公司
代　表　人　丙○○
上列當事人間因新型專利異議事件，原告不服經濟部中華民國93
年9月22日經訴字第09306226240號訴願決定，提起行政訴訟。本
院判決如下：
    主  文
原告之訴駁回。
訴訟費用由原告負擔。
    事  實
一、事實概要：原告於民國（下同）86年3月11日以「水泥漿灌
    注液之全自動拌漿裝置(一)」（下稱系爭專利申請案）向中央
    標準局（88年1月26日改制為智慧財產局）申請第000000000
    號新型專利案，於審定公告中為關係人浚峰工程有限公司提
    起異議，經被告於93年2月20日以（93）智專三(三)05025字第
    09320160820號異議審定書審定異議成立，應不予專利。原
    告不服，提起訴願，遭訴願決定駁回，遂向本院提起行政訴
    訟。
二、兩造聲明：
　(一)原告聲明：
    1.訴願決定及原處分均撤銷。
    2.訴訟費用由被告負擔。
  (二)被告聲明：
    1.駁回原告之訴。
    2.訴訟費用由原告負擔。
三、兩造之爭點：被告以系爭專利申請案欠缺進步性未符專利法
    第 98 條第 2 項之新型專利要件予以否准駁回，是否適法
    ？
  (一)原告主張：
    1.原告在異議答辯理由書或訴願理由書中，一再陳述引證一
      至六，包括訴願機關駁回理由主要依據之引證一、二、五
      ，皆係「混凝土拌合場（預拌廠）設備」者，而系爭案「
      水泥漿灌注液之全自動拌漿裝置 (一)」或其母案之新型
      專利第93029號「水泥漿灌注液之全自動拌漿裝置」（系
      爭案原為新型專利第93029號之追加專利案）卻係「地盤
      改良設備」者，二者間之施工廠商、機具設備、施工方式
      及施工完成物等均完全不同，尤其是機具設備並無法相互
      替代使用，故二者之技術領域並不相同；進言之，引證一
      、二、五所示之「混凝土拌合場（預拌廠）設備」之結構
      至少具有下列特點：體積皆相當龐大（腳架下方可容預拌
      大卡車進出）、固定設立在遠離施工場地之大面積預拌廠
      內（一般設立後至少十年不搬遷或移動，如引證五從82
      年1月間建立至92年3月5日現場勘察時，整套「混凝土拌
      合場設備」均仍在現場原建立位置處沒有變動過，且預拌
      廠內須容數部預拌大卡車進出）、且無法搬遷至施工場地
      以配合現場施工；而系爭案之結構卻與引證一、二、五之
      上述特點具有下列特點明顯不同：體積中小型（其下方腳
      架內承載新型專利第93029號「水泥漿灌注液之全自動拌
      漿裝置」之拌漿桶）、隨時可拆卸並運送至其他施工場地
      使用（一般場地之施工期短則一月長則三月，即須搬離施
      工場地，以供後續工程繼續進行）、且一定是在施工場地
      以配合現場施工，故引證一、二、五與系爭案比較，二者
      間技術目的與結構功效顯然不同；況且，在「地盤改良」
      領域中，在系爭案設計申請之前，從未見有將引證一、二
      、五之相關結構設備設立在或搬運到任何施工現場使用，
      也未在任何「地盤改良」之施工現場中看見或使用引證一
      、二、五之相關結構設備，由此可見任何熟知本領域之技
      術人士並未藉由引證一而輕易導出（teach）或完成系爭
      案結構；因此當系爭案實施後，即廣受「地盤改良」業界
      歡迎而爭相使用（原告可提出各廠商之租用合約或參考附
      件一照片所示，其係台北市中正紀念堂附近之捷運施工場
      地），致也造成系爭案異議人浚峰工程有限公司抄襲仿冒
      ，此可相對證明系爭案確實因新型之技術特徵本身而直接
      獲得在市場上之成功，亦足可作為系爭案進步性之有利憑
      據（依據被告自編「專利審查基準」中有關「新型」專利
      進步性之審查基準）。綜上所述，被告及訴願機關認引證
      一、二、五已足以證明系爭案不具進步性，顯然與事實不
      符，且有違被告自編「專利審查基準」中有關「新型」專
      利進步性之審查基準，故上述訴願駁回理由所稱：「原處
      分機關認引證一、二、三已足以證明系爭案不具進步性。
      」是草率比對所致之錯誤審定。
    2.系爭案係「一種水泥漿灌注液之全自動拌漿裝置 (一)之
      改良，使拌漿裝置及水泥粉槽結合成一整體，以減少組成
      構件及使構造更為緊湊，以節省所佔空間位置而可適用於
      在狹窄之安裝場所安裝水泥粉槽者。」【見系爭案創作說
      明（1）中之創作領域】，而系爭案申請專利範圍主項（
      第1項）所記載之結構：「主要係將一水泥粉體槽以可拆
      方式安裝在拌漿桶的上方，及在水泥粉體槽的底部安裝一
      由馬達作動的槽式送料機，用以洩出定量的水泥粉體槽掉
      入下方的拌漿桶內」，而再依據系爭案專利圖示第二、三
      圖所示，可知系爭案「將一水泥粉體槽以可拆方式安裝在
      拌漿桶的上方」的組合體，係直接置放在地上使用；又系
      爭案「水泥粉體槽的底部安裝一由馬達作動的槽式送料機
      ，用以洩出定量的水泥粉體掉入下方的拌漿桶內」，可知
      系爭案之水泥粉體槽底部之「槽式送料機」與其下方「拌
      漿桶」之間並未再設置其他任何其他裝置如「計量筒」或
      「螺旋輸送器」；然而，「計量筒」或「螺旋輸送器」乃
      是從一「水泥粉體槽」中洩出水泥粉體量之重要量測器具
      ，一般「水泥粉體槽」下方皆須設置，否則無法量測或控
      制所欲之「水泥粉體重量」，供以一定比例與其他材料如
      沙、石、水等拌合；而系爭案之所以在「槽式送料機」下
      方可免除「計量筒」或「螺旋輸送器」等其他裝置的設置
      ，乃是因該「計量筒」（量測器具）已巧妙與底部之「拌
      漿桶」結合成一體，使在底部配合使用之「拌漿桶」具有
      「單桶計量」兼「單桶拌漿」之技術特點（詳見系爭案之
      母案：新型專利第93029號專利），故系爭案至少已具有
      「結構簡化」之技術特徵及功效，更使系爭案「水泥粉體
      槽以可拆方式安裝在拌漿桶的上方」的組裝型態達成可具
      體實施且易於搬運之實質功效。
      反觀引證一，並將引證一之第一、二圖（尤其第二圖，其
      係第一圖之側視圖，卻被故意忽視而未參與比對）與系爭
      案專利圖示第二、三圖比較，明顯可知引證一第一、二圖
      中揭示：一角架上架設有一水泥桶倉（50），用以儲存水
      泥，該水泥筒倉係安裝在攪拌槽（48）的上方，該水泥筒
      倉（50）的底部安裝有桶狀閥（bucket valve 51、52）
      ，用以洩出水泥粉體，使水泥粉體先掉入下方的計量桶（
      weigh hoppers 53、54）中，再藉螺旋輸送器（screw
      feeders 56、58）輸送至水槽式混合槽（trough mixer
      48）中，以與藉由輸送帶（transfer belt 42）及升降輸
      送帶（elevator belt 44）送來之定量沙、石等其他材料
      （均已由配對使用之計量桶weigh hoppers 22、23；24、
      25；26、27；28、29量測控制重量）及水（另有水管輸送
      ，圖中未示），同時由入口（inlet 46）送入水槽式混合
      槽（trough mixer 48）中【請參考引證一專利說明書第
      一欄（column）第26行至51行，尤其是第33行至37行所述
      ：「A twin outlet cement silo 50 having solenoid
      actuated bucket valve 51, 52 feeds a pair of
      cement weigh hoppers 53、54 discharging through
      respective variable speed screw feeders（56, 58）
      to the inlet of the continuous trough mixer 48」】
      ，由此可見，引證一之水泥筒倉（50）底部之桶狀閥（
      bucket valve 51、52）所洩出之水泥粉體，係先掉入下
      方之計量桶（weigh hoppers 53、54）中，再藉螺旋輸送
      器（screw feeders 56、58）輸送至槽式混合槽（trough
      mixer 48）中，並非直接使水泥粉體直接掉入下方的攪拌
      槽內，因此在相關結構中引證一至少比系爭案增加計量桶
      （weigh hoppers 53、54）及螺旋輸送器（screw
      feeders 56、58）結構體，故訴願機關駁回理由所稱：「
      引證一第一圖中揭示有一角架上架設有一水泥桶倉（50）
      ，用以儲存水泥，該水泥筒倉係安裝在攪拌槽（48）的上
      方，該水泥筒倉的底部安裝有送料機，用以洩出定量的水
      泥粉體，使水泥粉體直接掉入下方的攪拌槽內。系爭案申
      請專利範圍第一項之水泥粉體槽、槽式送料機、拌漿桶構
      造係相當於引證一之水泥筒倉（50）、送料機、攪拌槽（
      48），爭案申請專利範圍第一項之技術手段及功效與引證
      一係屬相同」是草率比對所致之錯誤審定。
      再而，藉由引證一之第一、二圖與系爭案專利圖示第二、
      三圖比較，明顯可知引證一之整體結構及其作用功效，並
      不同於系爭案，且引證一水泥筒倉（50）底部之桶狀閥（
      bucket valve 51、52）與其下方之槽式混合槽（trough
      mixer 48）之間，至少比系爭案增加計量桶（weigh
      hoppers）53、54及螺旋輸送器（screw feeders 56、58
      ），故系爭案至少具有「結構簡化」之技術特徵及功效，
      更使系爭案主項（第1項）所揭示「水泥粉體槽以可拆方
      式安裝在拌漿桶的上方」的組裝型態達成可具體實施且易
      於搬運之實質功效，故系爭案就「新型」而言已「產生某
      一新功效」或「增進某種功效」，難謂不具進步性。
      另，不論是系爭案之槽式送料機或引證一之桶狀閥（
      solenoidactuated bucket valve 51, 52），皆係用以「
      洩出定量的水泥粉體」，但所指「定量的水泥粉體」並非
      是操作者預計「洩出100公斤水泥粉體」，即可藉系爭案
      槽式送料機或引證一之桶狀閥（solenoid actuated
      bucket valve 51, 52）的作動而洩出100公斤水泥粉體；
      而是指系爭案槽式送料機或引證一之桶狀閥（solenoid
      actuated bucket valve 51, 52）可藉一定速度的作動方
      式而以單位時間一穩定量而洩出水泥粉體，藉以使位於下
      方之拌漿桶（就系爭案而言）或計量桶weigh hoppers 53
      、54（就引證一而言），可較精確或容易地控制自水泥筒
      倉洩出水泥粉體之「總重量」，而達成水泥粉體「洩出總
      重量」的控制效果；藉此，亦可進一步瞭解到：系爭案系
      爭案申請專利範圍第1項之水泥粉體槽、槽式送料機、拌
      漿桶構造並不相當於引證一之水泥筒倉（50）、送料機、
      攪拌槽（48），系爭案申請專利範圍第1項之技術手段及
      功效也與引證一不相同，且進一步確認任何熟知本領域之
      技術人士並未因引證一教導（teach）而輕易完成系爭案
      之「簡化結構」，也就是系爭案並非從引證一中刪除部分
      構件即可輕易達成者。
    3.由系爭案申請專利範圍第2項所揭示「腳架內部空間置放
      拌漿桶，及在腳架上方安裝固定在此水泥粉體槽下方的腳
      架，而結合成一體，使水泥粉體槽直立在拌漿桶上方」之
      結構特徵及其圖示第二、三圖所示，顯然可知系爭案之腳
      架可分成上、下二部分，下腳架為一內部空間置放拌漿桶
      之腳架，上腳架為一水泥粉體槽下方的腳架，而水泥粉體
      槽下方的腳架（上腳架）係以可拆方式安裝在拌漿桶的腳
      架（下腳架）上方，且使水泥粉體槽直立在拌漿桶上方，
      使安裝在水泥粉體槽底部之槽式送料機，可洩出定量的水
      泥粉體槽掉入下方的拌漿桶內。（申請專利範圍第2項從
      屬項依理具有申請專利範圍第一項主項之技術特徵），因
      此，系爭案既已具有「簡化結構」之技術功效，而「水泥
      粉體槽下方的腳架以可拆方式安裝在拌漿桶的腳架上方」
      之技術特徵，更使系爭案的組裝型態具有「易於搬運」之
      實質功效，故系爭案就「新型」而言，確實已「產生某一
      新功效」或「增進某種功效」，難謂不具進步性。而反觀
      引證一及其第一、二圖，其顯然並未揭示系爭案上述「水
      泥粉體槽下方的腳架以可拆方式安裝在拌漿桶的腳架上方
      」及「水泥粉體槽直立在拌漿桶上方」之技術特徵及功效
      ，更不具有也無法達成「易於搬運」之需要或功效，故訴
      願機關駁回理由所稱：「又系爭案申請專利範圍第二項所
      載之腳架內部空間置放拌漿桶，及在腳架上方安裝固定在
      此水泥粉體槽下方的腳架，而結合成一體，使水泥粉體槽
      直立在拌漿桶上方之構造，亦相當於引證一之腳架內部空
      間置放攪拌槽，及在腳架上方安裝固定在此水泥筒倉下方
      的腳架，而結合成一體，使水泥筒倉直立在拌漿桶上方之
      構造，爭案申請專利範圍第二項之技術手段及功效亦相同
      於引證一，並未『產生某一新功效』或『增進某種功效』
      ，因此，引證一已足以證明系爭案不具進步性」是草率比
      對所致之錯誤審定。
    4.引證二雖揭示馬達作動的槽式送料機，但槽式送料機僅是
      系爭案構成要件之一，且引證二並未揭示系爭案所有構成
      要件，包括系爭案「簡化結構」、「水泥粉體槽下方的腳
      架以可拆方式安裝在拌漿桶的腳架上方」及「水泥粉體槽
      直立在拌漿桶上方」之技術特徵及功效，因此縱然引證二
      所揭示之槽式送料機與系爭案之槽式送料機屬等效結構，
      仍不足以否定系爭案之技術功效，故訴願機關駁回理由所
      稱：「引證二已揭示揭示馬達作動的槽式送料機，與系爭
      案之槽式送料機係屬等效結構，皆係用以洩出定量的水泥
      粉體，系爭案相較於引證二，亦不具有功效上之增進。」
      是草率比對所致之錯誤審定。
    5.由引證五照片及現場勘察機器所示，可知引證五之槽式送
      料機下方係直接銜接一「螺旋輸送管」，並未見有拌漿桶
      設於槽式送料機下方，而且引證五從82年1月間建立至92
      年3月5日現場勘察時，引證五整套「混凝土拌合場設備」
      均仍在現場原建立位置處而沒有變動過；又槽式送料機僅
      是系爭案構成要件之一，引證五並未揭示系爭案所有構成
      要件，包括系爭案「簡化結構」、「水泥粉體槽下方的腳
      架以可拆方式安裝在拌漿桶的腳架上方」及「水泥粉體槽
      直立在拌漿桶上方」之技術特徵及功效，因此縱然引證五
      所揭示之槽式送料機可證明系爭案之槽式送料機係屬習用
      構造，仍不足以否定系爭案之技術功效。
    6.綜上所述，引証一、二、五確實不足以証明系爭案不具進
      步性，原「異議成立」之審定及訴願駁回決定確實有誤。
  (二)被告主張：
    1.事實上，系爭案與引證一、二、五皆是屬水泥漿之拌漿裝
      置；且引證一之第一圖中揭示有一角架上架設有一水泥桶
      倉（50），用以儲存水泥，該水泥筒倉係安裝在攪拌槽（
      48）的上方，該水泥筒倉的底部安裝有送料機，用以洩出
      定量的水泥粉體，使水泥粉體直接掉入下方的攪拌槽內；
      在構造上系爭案之水泥粉體槽、槽式送料機、拌漿桶係相
      當於引證一之水泥筒倉、送料機、攪拌槽；且系爭案之技
      術手段及功效係相同於引證一，兩者皆是將一水泥粉體槽
      （水泥筒倉）安裝在拌漿桶（攪拌槽）的上方，及在水泥
      粉體槽（水泥筒倉）的底部安裝送料機，用以洩出定量的
      水泥粉體，而達到直接掉入下方的拌漿桶（攪拌槽）內之
      功效，雖然引證一並未載明其腳架是否為可拆式，然而一
      般以螺栓鎖固之鋼結構之腳架皆屬可拆卸式，因此系爭案
      申請專利範圍所載之「將一水泥粉體槽以可拆方式安裝在
      拌漿桶的上方，及在水泥粉體槽的底部安裝一由馬達作動
      的槽式送料機，用以洩出定量的水泥粉體槽掉入下方的拌
      漿桶內」等內容僅是引證一技術之應用，且完成後之效果
      並囿於可當然預期之功效，並無「產生某一新功效」或「
      增進某種功效」，故系爭案不具進步性。至於起訴理由所
      稱引證一另有計量桶及螺旋輸送器，然而該不同處僅是系
      爭案以槽式送料機取代該計量桶及螺旋輸送器，然而槽式
      送料機係屬習用構造，且已為引證二、五所揭露，因此系
      爭案此種習用構造之簡單取代，並無產生格外之功效；又
      系爭案申請專利範圍第2項所載之腳架內部空間置放拌漿
      桶，及在腳架上方安裝固定在此水泥粉體槽下方的腳架，
      而結合成一體，使水泥粉體槽直立在拌漿桶上方等之構造
      ，亦相當於引證一之腳架內部空間置放攪拌槽，及在腳架
      上方安裝固定在此水泥筒倉下方的腳架，而結合成一體，
      使水泥筒倉直立在拌漿桶上方之構造，故亦不具進步性；
      故該起訴理由皆不足採。
    2.綜上所述，原處分並無違法，請駁回原告之訴。
  (三)參加人主張：原告系爭專利申請案，均援用一段習知之技術
    ，並無特別創意，不符專利要件。
    理  由
一、按凡對物品之形狀、構造或裝置之創作或改良，而可供產業
    上利用者，得依法申請取得新型專利，固為系爭專利核准審
    定時專利法第97條暨98條第1項所明定；惟其新型如「係運
    用申請前既有之技術或知識，而為熟習該項技術者所能輕易
    完成且未能增進功效時」，仍不得依法申請取得新型專利，
    復為同法第98條第2項所明定。
二、本件系爭第000000000號「水泥漿灌注液之全自動拌漿裝置
    (一)」即系爭專利申請案，經原告於86年3月11日向向中央標
    準局（88 年1月26日改制為智慧財產局）申請第000000000
    號新型專利，經被告於93年4月30日以（93）智專三(一)05026
    字第09320383270號再審查審定書審定，仍應不予專利。原
    告不服，提起訴願，遭訴願決定駁回，遂向本院提起行政
    訴訟之事實，此有系爭申請案專利說明書、異議申請書、審
    定書及訴願決定書等件各附原處分卷足稽，並為兩造所不爭
    執，堪認為實。兩造主要爭執在：被告以系爭專利申請案違
    反審定時專利法第98條第2項進步性之規定不符新型專利之
    要件，是否適法？對此，原告主張系爭專利申請案與引證案
    一美國專利案不同，引證案係固定裝置，必須設置在工廠，
    所需空間大，原則上屬固定不能拆卸，欠缺機動性等優勢，
    而系爭專利申請案具備機動性、便利性、體積小所需裝置空
    間小、拆裝快省時及搬運方便之特色，可節省成本80%，故
    具進步性，被告認無進步性，容有未合等語；被告則以系爭
    專利申請案，只不過是將引證案之本體絞拌機絞拌槽
    及輸送帶既有之組合設計理念加以運用，調整為系爭專利
    申請案之如第2及3圖之組合，並無新設計理念及創意，僅係
    習知技術之運用而已，並未具進步性等語，資為答辯。經查
    ：
    (一)系爭專利申請案之「水泥漿灌注液之全自動拌漿裝置(一)」
      新型專利案，係以：可拆方式將一「水泥粉體槽」安
      裝在「拌漿桶」的上方，及在水泥粉體槽的底部安裝一
      由馬達作動的「槽式送料機」，用以「洩出定量的水泥
      粉體」掉入下方的拌漿桶內，有原告申請專利範圍所附圖
      示附原處分卷可參（見原處分卷第 100 頁以上），可知
      原告申請專利範圍主要由上開、、及等 4 部分
      組成。
    (二)與參加人即異議人所提出之異議引用證據3係西元1978年
      2月21日申請，西元1980年5月27日公開之美國第0000000
      號「MIXING MEANS」專利案（即引證1，附原處分卷第83
      頁以上）之組成個體元素：水泥粉體槽（本體），水
      泥絞拌槽（桶），絞拌完畢之送料機，將絞拌完畢之
      水泥輸送到放置在旁之個體儲存槽之輸送設備，以備取用
      ，有引證 1 之圖示附原處分卷足查（United States
      Patent, May27, 1980），相互對照比對，可知系爭專利
      申請案之、、及之設計理念及技術並未脫離引證
      1 案之既有理念及技術，亦即系爭專利申請案僅係將引證
      1之組成分子（個體元素）之水泥粉體槽（本體）、水泥
      絞拌槽（桶）、絞拌完畢之送料機及絞拌完畢之水泥輸送
      到放置在旁之個體儲存槽之輸送設備，予以調整組合，並
      將個體組成元素予以縮小化，以利拆卸組合之變更而已，
      固具新穎性，惟仍未脫離引證1之創意及技術範圍，仍屬
      習知技術之組合調整而已，自難謂具備進步性。
    (三)原告固稱系爭專利申請案具機動性、拆卸便利性減省空間
      性及節省成本花費達 80% 之特色，係引證 1 案所無等語
      。惟此項系爭專利申請案有別於引證案之功能性特色，原
      告所提出之發票等資料並未能客觀證明所主張之特色與功
      能事實，本院自未能僅憑原告之部分資料即遽認該功能性
      之特徵足以超越引證案之功能，所證仍屬無足憑採。況引
      證1案設計之考量設置地點在「大型預拌混凝土」，所需
      設備及空間當然相對加大，而系爭專利申請案係將引證1
      案之組成分子予以縮小化及調整，前已言之，是系爭專利
      申請案之設置地點當然比引證1案小，組成分子之設備體
      積必然較引證1案之設備縮小，乃當然之理，毋庸贅言。
      因之，客觀比較法，應係同樣條件、同樣功能之考量，始
      足以產生客觀之比較結果，原告此部分之主張應僅係引證
      1 案之空間及設備體積大小之物理性變化而已，難謂係功
      能性之創新，被告因之以未具進步性而否准其新型專利之
      申請，於法有據。
    (四)又引證 17 案雖未載明其支撐本體之結構腳架是否「可拆
      卸式」，然而一般以「螺栓鎖固」之鋼結構之腳架皆屬可
      拆卸式，因此系爭案申請專利範圍所載之「將一水泥粉體
      槽以可拆方式安裝在拌漿桶的上方，及在水泥粉體槽的底
      部安裝一由馬達作動的槽式送料機，用以洩出定量的水泥
      粉體槽掉入下方的拌漿桶內」等內容僅是引證一技術之應
      用，且完成後之效果並囿於可當然預期之功效，並無「產
      生某一新功效」或「增進某種功效」，故系爭專利申請案
      不具進步性亦灼然。
    (五)至原告起訴理由稱引證一另有計量桶及螺旋輸送器等語。
      然而其不同處僅係系爭專利申請案，係以「槽式送料機」
      取代該「計量桶及螺旋輸送器」，然而「槽式送料機」係
      屬習用構造，且已為引證 2 及 5 所揭露，因此系爭專利
      申請案此種習用構造之簡單取代，並未因之產生格外功效
      ；又系爭專利申請案申請專利範圍第 2 項所載之腳架內
      部空間置放拌漿桶，及在腳架上方安裝固定在此水泥粉體
      槽下方的腳架，而結合成一體，使水泥粉體槽直立在拌漿
      桶上方等之構造，亦相當於引證 1 之腳架內部空間置放
      攪拌槽，及在腳架上方安裝固定在此水泥筒倉下方的腳架
      ，而結合成一體，使水泥筒倉（本體）直立在拌漿桶上方
      之構造，均不具進步性。
三、綜上，系爭專利申請案，只不過是將引證案之本體絞拌
    機絞拌槽及輸送帶既有之組合設計理念加以運用，調整
    為系爭專利申請案之組合而已，並無新設計理念及創意，亦
    未產生特別之功能，僅係習知技術之運用而已，被告因之依
    首揭規定，據以未具進步性而否准其專利案之申請，核無違
    誤，訴願決定予以維持，亦無不合。原告仍執前詞訴請撤銷
    為無理由，應予駁回。
四、本件事證已臻明確，兩造其餘攻擊防禦方法及舉證，與本件
    判決結果並無影響，爰不逐一論述，併此敘明。
據上論結，本件原告之訴為無理由，爰依行政訴訟法第 98 條第
3項前段，判決如主文。
中　　華　　民　　國　　94　　年　  12　　月　　8　　 日
                        第六庭審判長法    官  林  樹  埔
                                    法    官  許  瑞  助
                                    法    官  陳  鴻  斌
上為正本係照原本作成。
如不服本判決，應於送達後20日內，向本院提出上訴狀並表明上
訴理由，如於本判決宣示後送達前提起上訴者，應於判決送達後
20日內補提上訴理由書（須按他造人數附繕本）。
中　　華　　民　　國　　94　　年　  12　　月　　8　　 日
            　　　　　　　　 　　   書 記 官  蔡  逸  萱
